【裁判字號】    90,上易,3566
【裁判日期】    901031
【裁判案由】    傷害等
【裁判全文】
臺灣高等法院刑事判決                  九十年度上易字第三五六六號
    上  訴  人  臺灣基隆地方法院檢察署檢察官
    被      告  甲○○
右上訴人，因被告傷害等案件，不服台灣基隆地方法院，九十年度易字第三二三號，
中華民國九十年八月十五日第一審判決（起訴案號：台灣基隆地方法院檢察署九十年
度偵字第一二三七號）提起上訴，本院判決如左︰
    主  文
上訴駁回。
    理  由
一、公訴意旨略以：被告甲○○與白正雄（業經判決確定）係屬兄弟，於民國九十年
    一月二十四日凌晨零時十分許，在基隆市○○區○○路二二號三樓樓下，白正雄
    因停車細故與鄰居乙○○發生爭執，白正雄即與被告甲○○共同基於傷害及毀損
    之犯意，共同徒手毆打乙○○，使之受有頭皮血腫、顏面撕裂傷等傷害，並以隨
    手拾得之磚塊毀損乙○○於基隆市○○區○○路二四號處所開設服飾店之鐵捲門
    、玻璃衣櫃、衣櫥、電扇及服飾等物，因認被告甲○○涉犯刑法第二百七十七條
    第一項之傷害罪嫌及同法第三百五十四條之毀壞他人之物罪嫌云云。
二、按犯罪事實應依證據認定之，無證據不得推定其犯罪事實；又不能證明被告犯罪
    者，應諭知無罪之判決；刑事訴訟法第一百五十四條、第三百零一條第一項分別
    定有明文。又犯罪事實之認定，應憑真實之證據，倘證據是否真實尚欠明確，自
    難以擬制推測之方法，為其判斷之基礎；而認定犯罪事實之證據係指足以認定被
    告確有犯罪行為之積極證據而言，該項證據自須適合於被告犯罪事實之認定，始
    得採為斷罪資料，最高法院著有五十三年度臺上字第六五六號、二十九年度上字
    第三一○五號判例可資參照。另以被害人之陳述作為認定犯罪之依據時，必其陳
    述並無瑕疵，且就其他方面調查又與事實相符，始得採為論罪科刑之根據；且告
    訴人之告訴，係以使被告受刑事訴追為目的，是其陳述是否與事實相符，仍應調
    查其他證據以資審認，亦有最高法院五十二年度臺上字第一三○○號、六十一年
    度臺上字第三一０五號判例可資參照。查公訴人認被告甲○○涉犯刑法傷害罪嫌
    及損壞他人之物罪嫌，無非係以告訴人乙○○之指訴為其主要論據，訊據被告甲
    ○○矢口否認有右揭公訴人指訴之傷害及毀損犯行，辯稱伊當時係下樓勸架，因
    看到乙○○將伊爺爺推倒在地，伊怕爺爺受傷，才用手推乙○○一把，但伊並未
    毆打乙○○，也沒有損壞乙○○店內器物云云。查被告甲○○於警訊及偵審時均
    未供承曾與告訴人乙○○互毆，而係僅供稱推了告訴人一把云云，公訴人認被告
    坦承與告訴人發生互毆，核與卷證資料不符，容有誤會。而同案被告白正雄亦供
    稱被告甲○○並未毆打告訴人云云，又被告之祖父白福來於原審法院審理時到庭
    證稱伊當時去勸架，乙○○將伊推倒在地，並踩伊之手云云，而被告之母白王澄
    玉於原審法院審理時亦到庭證稱伊與白福來下樓看到白正雄與乙○○爭吵並互相
    拉扯，伊過去將白正雄抱住，不讓他吵架，伊公公（即白福來）也有過去勸架，
    結果乙○○推白福來跌倒，這時白正雄（應係甲○○之誤）下樓為了保護白福來
    ，有推開乙○○云云，並有白福來於當日受有左手背撕脫傷之診斷證明書影本乙
    份及照片四幀在卷可參，足見被告上揭所辯，尚非無據，且若當時被告與白正雄
    二人共同圍毆告訴人，告訴人當非僅受有頭皮血腫及顏面撕裂傷，是以被告於案
    發當時因護親心切始徒手推開告訴人，核無傷害之故意，遑論此一偶發事實與白
    正雄有何傷害告訴人之犯意聯絡，且告訴人雖指訴被告持磚塊砸毀其服飾店內之
    物，惟告訴人於原審法院審理時曾指述被告係丟磚頭進其屋內，前後指述不一，
    且被告既無與告訴人發生何爭執拉扯，又有何毀損告訴人財物之必要，而並無何
    證據足以證明告訴人所受傷害及上開器物損壞與被告之推其一把有何直接關連，
    是原審以不能證明被告犯罪而為無罪之諭知，經核並無不合，檢察官上訴意旨猶
    執陳詞認被告應與白正雄共負傷害及毀損罪責，而指摘原審判決不當，尚難認有
    理由，應予駁回。
據上論斷，應依刑事訴訟法第三百六十八條，判決如主文。
本案經檢察官林炳雄到庭執行職務。
中      華      民      國    九十      年      十      月      三十一  日
                              臺灣高等法院刑事第三庭
                                  審判長法  官    張  連  財
                                        法  官    李  英  勇
                                        法  官    張  傳  栗
右正本證明與原本無異。
不得上訴。
                                        書記官    王  秀  雲
中      華      民      國    九十      年    十一      月      二      日
附錄：本案論罪科刑法條全文
刑法第二百七十七條第一項：
傷害人之身體或健康者，處三年以下有期徒刑，拘役或一千元以下罰金。


司法院資訊處製作；財團法人民間司法改革基金會備份。
